hr-HR: Stil pokrivanja štitnika za ruke: Deflektor (otvoreni); Potpuno obuhvaćanje; MX štitnik od kamenja; Djelomično obuhvaćanje; Ostalo
zh-CN: 护手覆盖样式: 导流罩（开放式）; 全包覆式; MX 防飞石护手; 半包覆式; 其他
fr: Profil de couverture du protège-main: Déflecteur (ouvert); Enveloppement complet; Pare-pierres MX; Enveloppement partiel; Autre
lt-LT: Rankų apsaugos padengimo stilius: Deflektorius (atviras); Visiškai apgaubiantis; MX apsauga nuo purvo; Iš dalies apgaubiantis; Kita
th: รูปแบบการครอบคลุมของการ์ดป้องกันมือ: แผ่นบังลม (เปิด); พันรอบเต็ม; การ์ดป้องกันหิน (MX Roost Guard); พันรอบบางส่วน; อื่นๆ
sl-SI: Stil pokritosti ščitnika za roke: Deflektor (odprt); Popolnoma zaprto; Ščitnik pred kamni (MX); Delno zaprto; Drugo
de: Stil der Handschutzabdeckung: Deflektor (offen); Vollständig umlaufend; MX Roost Guard; Teilweise umlaufend; Sonstige
ja: ハンドガードのカバー範囲スタイル: デフレクター (オープン); フルラップアラウンド; MXルーストガード; パーシャルラップアラウンド; その他
hu: Kézvédő lefedettség stílusa: Légterelő (nyitott); Teljesen körbeölelő; Krossz kézvédő / MX kőfelverődés-védő; Részlegesen körbeölelő; Egyéb
cs: Styl krytí chrániče ruky: Deflektor (otevřený); Plně obepínající; MX chránič (roost guard); Částečně obepínající; Jiný
tr: El koruyucu kaplama stili: Saptırıcı (açık); Tam sarmal; MX göğüs/el koruması; Kısmi sarmal; Diğer
ru: Тип покрытия защиты рук: Дефлектор (открытый); С полным охватом; Кроссовая защита от камней; С частичным охватом; Другое
nb: Håndbeskyttelsesdekningstil: Avviser (åpen); Helt omsluttende; MX-sprutbeskytter; Delvis omsluttende; Annet
vi: Kiểu dáng che phủ của bộ bảo vệ tay: Hướng gió (mở); Bọc toàn bộ; Chắn bùn MX; Bọc một phần; Khác
nl: Handbeschermer bedekking stijl: Deflector (open); Volledig omwikkeld; MX roost-beschermer; Gedeeltelijk omwikkeld; Overig
el: Στυλ κάλυψης προστατευτικού χεριών: Εκτροπέας (ανοιχτός); Πλήρης περιτύλιξη; Προστατευτικό MX (roost guard); Μερική περιτύλιξη; Άλλο
pt-BR: Protetor de mão cobertura estilo: Defletor (aberto); Envolvente completo (fechado); Protetor de detritos MX; Envolvente parcial; Outro
ro-RO: Stilul de acoperire al apărătoarei de mână: Deflector (deschis); Acoperire completă; Protecție motocros (roost guard); Acoperire parțială; Altele
es: Estilo de cobertura del protector de manos: Deflector (abierto); Envolvente completo; Protector contra piedras MX; Envolvente parcial; Otro
zh-TW: 護手覆蓋樣式: 導流板 (開放式); 全包覆式; MX 擋泥護手; 半包覆式; 其他
sv: Handskyddsstil: Deflektor (öppen); Helt omslutande; MX-stenskottsskydd; Delvis omslutande; Övrigt
fi: Käsisuojuksen peittotyyli: Käsisuoja (avoin); Täysin kiertävä; Kivisuoja (MX); Osittain kiertävä; Muu
pt-PT: estilo de cobertura do protetor de mãos: Defletor (aberto); Envolvimento total; Protetor MX Roost; Envolvimento parcial; Outro
da: Dækningsstil for håndbeskytter: Deflektor (åben); Fuld wraparound; MX roost guard; Delvis wraparound; Andet
sk-SK: Štýl krytia chrániča rúk: Deflektor (otvorený); Celoobvodové; MX chránič; Polouzavreté; Iné
it: Tipo di copertura del paramano: Deflettore (aperto); Completamente avvolgente; Parasassi MX; Parzialmente avvolgente; Altro
bg-BG: Стил на покритие на протектора за ръце: Дефлектор (отворен); Пълно обгръщане; MX протектор срещу камъчета; Частично обгръщане; Друго
pl: Styl pokrycia osłony dłoni: Deflektor (otwarty); Pełna osłona (wraparound); Osłona MX roost guard; Częściowa osłona (wraparound); Inne
ko: 핸드가드 커버리지 스타일: 디플렉터(개방형); 전체 랩어라운드; MX 루스트 가드; 부분 랩어라운드; 기타
en: Hand guard coverage style: Deflector (open); Full wraparound; MX roost guard; Partial wraparound; Other